臺灣屏東地方法院民事裁定
110年度消債更字第143號
聲  請  人  
即 債務 人  盧清燕  

代  理  人  賴俊佑律師
上列當事人因消費者債務清理事件聲請更生，本院裁定如下：
    主  文
債務人盧清燕自民國111年5月30日中午12時起開始更生程序。
命司法事務官進行本件更生程序。
    理  由
一、按債務人不能清償債務或有不能清償之虞；且無擔保或無優
    先權之本金及利息債務總額未逾新臺幣（下同）1,200萬元
    者，於法院裁定開始清算程序或宣告破產前，得向法院聲請
    更生；又法院開始更生程序之裁定，應載明其年、月、日、
    時，並即時發生效力，復為消債條例第3條、第42條第1項、
    第45條第1項所明定。次按法院裁定開始更生或清算程序後
    ，得命司法事務官進行更生或清算程序，必要時得選任律師
    、會計師或其他適當之自然人或法人一人為監督人或管理人
    ，消債條例第16條第1項亦有明文。
二、本件聲請意旨略以：聲請人積欠債務達3,047,027元，有不
    能清償之情事，曾於110年10月間依消債條例向最大債權銀
    行永豐商業銀行股份有限公司請求共同協商債務清償方案，
    惟協商不成立。且聲請人無擔保或無優先權之債務總額未逾
    1,200萬元，復未經法院裁定開始清算程序或宣告破產，爰
    依法聲請更生等語。
三、聲請人所主張之上開事實，業據其提出與所述相符之財產及
    收入狀況說明書、債權人清冊、財團法人金融聯合徵信中心
    當事人查詢個人資料（信用報告）回覆書、財政部南區國稅
    局108至109年度綜合所得稅各類所得資料清單、全國財產稅
    總歸戶財產查詢清單、勞工保險被保險人投保資料表等件為
    證，並有本院調解程序筆錄可參。經查：
㈠、關於聲請人現在收入部分，聲請人稱從事臨時工，每月收入2
    0,000元，雖未提出任何事證供參，惟聲請人108至109年均
    無所得，且聲請人於87年11月30日退保勞保後，即無加保資
    料，顯未受僱於任何公司或商號，堪信屬實。至聲請人之支
    出部分，聲請人陳稱每月必要支出費用15,946元，雖未提出
    全部單據供本院審酌，惟低於依消債條例第64條之2第1項規
    定，以111年衛生福利部公告每人每月最低生活費之1.2倍即
    17,076元計算之數額，洵堪採信。另聲請人之母，現年68歲
    ，108至109年無所得，名下有13筆不動產，有戶籍謄本、10
    8至109年度綜合所得稅各類所得資料清單、全國財產稅總歸
    戶財產查詢清單可參，本院審酌上情，並衡以其母名下雖有
    不動產，惟未變價前亦非實質所得而可用以支付生活費，堪
    認有受聲請人扶養之必要。而據聲請人提出之親屬系統表及
    戶籍謄本，上開扶養義務應由聲請人及其手足3人共同負擔
    。是以上開每人每月最低生活費1.2倍計算，聲請人應負擔
    之扶養費為4,269元（計算式：17,076÷4＝4,269），則聲請
    人主張低於上開金額之扶養費3,987元，應屬確實。
㈡、基上，聲請人每月收入扣除必要支出費用後，僅餘67元（計
    算式：20,000－15,946－3,987＝67）。至聲請人名下固有國泰
    人壽保險股份有限公司之保單，有該公司保單帳戶價值一覽
    表可稽，惟本院審酌上開保單未解約前尚無法用以清償。至
    聲請人名下有坐落屏東縣○○鎮○○段000○0000地號土地應有部
    分各1/200，有前引財產清單及土地登記第一類謄本可考，
    惟本院審酌上開不動產未變價前，難認聲請人得用以清償債
    務。而聲請人積欠債權人之無擔保及無優先權債務至少已達
    5,213,375元，有前置調解債權明細表可考，堪認聲請人確
    有不能清償債務或有不能清償之虞之情形，而有更生之原因
    。此外，復查無聲請人有消費者債務清理條例第6條第3項、
    第8條或第46條各款所定駁回更生聲請之事由存在，則聲請
    人聲請更生，應屬有據。
四、綜上，聲請人聲請更生，為有理由，依首開法條規定，爰裁
    定如主文第一項所示，並命司法事務官進行本件更生程序。
中    華    民    國   111    年    5     月    30    日
                  民事庭  法  官  曾吉雄
上為正本係照原本作成。
不得抗告。
中    華    民    國   111    年    5     月    30    日
                          書記官  鄭美雀